臺灣高等法院高雄分院刑事判決　　　　100年度上易字第787號
上　訴　人
即　被　告　龔奕帆
上列上訴人因竊盜案件，不服臺灣高雄地方法院100 年度審易字
第1395號中華民國100 年6 月15日第一審判決（起訴案號：臺灣
高雄地方法院檢察署100 年度偵字第8106號），提起上訴，本院
判決如下：
     主  文
上訴駁回。
     理  由
一、按「不服地方法院之第一審判決而上訴者，應向管轄第二審
    之高等法院為之。上訴書狀應敘述具體理由。上訴書狀未敘
    述上訴理由者，應於上訴期間屆滿後20日內補提理由書於原
    審法院。逾期未補提者，原審法院應定期間先命補正」、「
    第二審法院認為上訴書狀未敘述理由或上訴有第362 條前段
    之情形，應以判決駁回之。但其情形可以補正而未經原審法
    院命其補正者，審判長應定期間先命補正」，民國96年7 月
    4 日修正公布、同年月6 日施行之刑事訴訟法第361 條、第
    367 條分別定有明文。職是，不服地方法院之第一審判決而
    上訴者，其上訴書狀應敘述具體理由，至於上訴理由是否具
    體，係屬第二審法院審查範圍，則不在命補正之列，此參照
    上開條文之修正理由自明。
二、再所稱具體理由，係指須就不服之判決為具體之指摘而言，
    如僅泛稱原判決認事用法不當或採證違法、判決不公等，均
    非具體理由（法院辦理刑事訴訟案件應行注意事項第162 點
    參照）。復按「所謂具體理由，必係依據卷內既有訴訟資料
    或提出新事證，指摘或表明第一審判決有何採證、認事、用
    法或量刑等足以影響判決本旨之不當或違法，而構成應予撤
    銷之具體事由，始克當之（例如：依憑證據法則具體指出所
    採證據何以不具證據能力，或依憑卷證資料，明確指出所為
    證據證明力之判斷如何違背經驗、論理法則）；倘僅泛言原
    判決認定事實錯誤、違背法令、量刑失之過重或輕縱，而未
    依上揭意旨指出具體事由，或形式上雖已指出具體事由，然
    該事由縱使屬實，亦不足以認為原判決有何不當或違法者（
    例如：對不具有調查必要性之證據，法院未依聲請調查亦未
    說明理由，或援用證據不當，但除去該證據仍應為同一事實
    之認定），皆難謂係具體理由，俾與第二審上訴制度旨在請
    求第二審法院撤銷、變更第一審不當或違法之判決，以實現
    個案救濟之立法目的相契合，並節制濫行上訴」（最高法院
    97年度台上字第892 號判決意旨參照）。是如上訴理由書狀
    並未依據卷內訴訟資料，具體指摘原判決認事用法有何違法
    或不當之情形，即屬上訴未敘述具體理由。又上訴書狀未敘
    述具體理由者，其上訴即屬於刑事訴訟法第362 條前段所定
    「上訴不合法律上之程式」之情形，第二審法院自應依同法
    第367 條之規定，以判決駁回之。
三、本件上訴人即被告龔奕帆因犯毀越門扇，於夜間侵入住宅竊
    盜罪，累犯，經原審判處有期徒刑1 年6 月，有判決書在卷
    可稽。上訴人不服，提起上訴，略以：上訴人並非夜間犯
    罪，於偵查中即坦承係於99年11月7 日上午9 時許犯案；核
    諸立法意旨，刑法第321 條第1 項第1 款之規定，係指於夜
    間侵入住宅或有人居住之建築物及船艦，或隱匿其內而犯之
    者，乃專指於夜間在私人領域即非公共場所犯竊盜罪而言；
    至於第2 款係明定一般公共場所毀越門扇、牆垣或其他安全
    設備而犯之者，亦為加重竊盜罪，是上訴人係日間於私人住
    宅涉犯竊盜罪，應論以普通竊盜罪，方為允當。按社會一
    般經驗法則觀之，上訴人於前科執行完畢已近5 年均為正常
    謀生，僅差幾日即超過5 年而不構成累犯，應乎陷於生計窘
    迫而不得已涉犯刑案，得款不多仍須生活，若有餘款得以對
    被害人為損害賠償之和解，反不合理，是原審認上訴人尚未
    與被害人達成和解而顯有可議，以此為量刑考量之一，自有
    過重之虞云云。
四、查上訴人即被告龔奕帆於99年11月6 日晚間11時許，攀爬至
    鄰居潘清炎之高雄縣燕巢鄉（現改制為高雄市燕巢區○○○
    路260 號住處3 樓頂外，先開啟未上鎖之窗戶，自窗戶之縫
    隙伸手進入屋內，旋開木門喇叭鎖，再徒手破壞木門上方壓
    克力門板，開啟卡榫，打開木門進入屋內，竊取被害人潘清
    炎所有之皮夾1 只（內有現金新臺幣1,700 元、國民身分證
    1 張、重型機車駕駛執照1 張、職業聯結車駕駛執照1 張、
    聯邦銀行、玉山銀行、遠東銀行信用卡各1 張、華碩廠牌筆
    記型電腦1 台、數位相機1 台）等情，業經被告龔奕帆於警
    詢及原審審理中坦白承認，核與證人潘清炎於警詢中證述之
    情節相符。此外，並有內政部警政署刑事警察局100 年1 月
    27日醫刑字第0990174978號鑑定書、高雄市政府警察局岡山
    分局刑案現場看察報告、現場蒐證照片在卷可參，足認被告
    自白與事實相符；是上訴人有上開犯行堪以認定。
五、又上訴人龔奕帆於原審審理時即有坦承稱：我承認檢察官起
    訴之犯罪事實，我是在99年11月6 日晚上11時多進去行竊等
    語( 見原審卷第26頁反面) ，且被告於偵查中，雖經傳喚然
    並未到庭接受偵查；此亦有該100 年度偵字第8106號偵查卷
    可按( 見偵卷第15頁) ，是其上訴辯稱於偵查中即坦承係於
    99年11月7 日上午9 時許犯案云云，自屬無據。又刑法第32
    1 條第1 項第2 款所謂「毀越門扇牆垣」，係指毀損或超越
    及踰越門扇牆垣而言，只要「毀」與「越」二者有其一，即
    可成立該條款之加重竊盜，最高法院22年上字第454 號亦著
    有判例；並無規範必須在一般公共場所為之，始成立該款之
    加重竊盜犯行；而本件上訴人既於警詢時業已坦承：攀爬至
    鄰居潘清炎之住處3 樓頂，先開啟未上鎖之窗戶，自窗戶之
    縫隙伸手進入屋內，旋開木門喇叭鎖，再徒手破壞木門上方
    壓克力門板，開啟卡榫，打開木門屋入內行竊等情( 見警卷
    第2 頁) ；是原審審酌上情，認定上訴人係犯毀越門扇，於
    夜間侵入住宅竊盜罪，從形式上觀察，原判決並無認定事實
    錯誤或違背法令之情形；上訴人上訴意旨，猶執上情，徒憑
    己意自為有利之解讀，辯稱其犯行僅構成普通竊盜云云，自
    屬無據；尚難認其已提出具體上訴理由。
六、末按量刑之輕重，係屬事實審法院得依職權自由裁量之事項
    ，茍於量刑時，已依行為人之責任為基礎，並斟酌刑法第57
    條各款所列情狀，而未逾越法定範圍，又未濫用其職權，即
    不得遽指為違法。原審於量刑時，以其有累犯加重其刑之適
    用，審酌其正值青年，不思以正途取財，顯未能尊重他人財
    產權，且借地利之便，侵入鄰居住處行竊，破壞他人居住之
    安寧，惡性非輕，尚未與被害人潘清炎和解，顯然可議；惟
    考以被告坦承犯行，態度尚稱良好等一切情狀，量處如上開
    所示之刑，以資警懲。既未逾越法定刑度，又無濫用自由裁
    量權限之情形，所為量刑亦稱妥適，核無不當或違法之情形
    。上訴意旨仍泛稱原審認上訴人尚未與被害人達成和解而顯
    有可議，以此為量刑考量之一，自有過重之虞云云。亦係徒
    憑己意，任意指摘，核非屬舉出足以動搖原判決之訴訟資料
    或新事證，亦難謂已提出具體之上訴理由。
七、本件上訴理由形式上雖已指出上開事由，然並未具體指摘原
    判決有如何採證、認事、用法及量刑等足以影響判決本旨之
    不當或違法之情形，應認其上訴為不合法律上之程式，予以
    駁回，且不經言詞辯論為之。
中    華    民    國   100    年    8     月    12    日
                 刑事第九庭     審判長法  官  莊秋桃
                                      法  官  范惠瑩
                                      法  官  田平安
以上正本與原本無異。
本判決不得上訴。
中    華    民    國   100    年    8     月    12    日
                                  書  記  官  馬蕙梅